【裁判字號】    92,上訴,1608
【裁判日期】    921125
【裁判案由】    強盜等
【裁判全文】
臺灣高等法院臺中分院刑事判決            民國九十二年度上訴字第一六○八號
    上  訴  人
    即  被  告  己○○
    指定辯護人  本院公設辯護人  子○○
    上  訴  人
    即  被  告  巳○○
    選任辯護人  何邦超
                古瑞君
右上訴人等因強盜等案件，不服臺灣苗栗地方法院中華民國九十二年六月十二日第一
審判決（民國九十一年度訴字第一九八號，起訴案號：臺灣苗栗地方法院檢察署民國
九十年度偵字第三九一○號、九十年度偵字第四四九五號、九十年度偵字第四五一七
號、九十一年度偵字第一○九四號、九十一年度偵字第一一○五號、九十一年度偵字
第一二六九號、九十一年度偵字第一三八八號、九十一年度偵字第一三八九號，併辦
案號：九十一年度偵字第三○三二號），提起上訴，本院判決如左：
    主      文
上訴駁回。
    事      實
一、己○○、巳○○與已判決確定之蔡志強、黃三峰、戊○○共同基於意圖為自己不
    法所有之犯意聯絡或概括犯意聯絡，夥同如附表所示之共犯，連續於如附表所示
    之時間、地點，以附表所示之犯罪方式，竊取如附表所示之被害人財物。蔡志強
    、戊○○、己○○及巳○○於為如附表編號九所示之竊盜行為時，蔡志強、己○○及戊○○甫將可富營造股份有限公司（下稱可富公司）之發電機竊取得手，並
    已將該發電機機身約三分之一以鉸鍊拖上車牌號碼ＲＳ－三一○號大貨車未及離
    去之際，即為甲○○、乙○○發現，蔡志強、戊○○及己○○乃四處逃竄，嗣蔡
    志強終在縣道苗十四線公路上谷巴汽車旅館前為甲○○、乙○○追及，而予以壓
    制在地。己○○與原在外把風之巳○○共同為使蔡志強脫免逮捕，竟臨時基於共
    同之犯意聯絡，以一人駕車、另一人在車上負責拉人上車之方式，輪流以時速約
    七、八十公里之高速駕車進逼、擦撞甲○○、乙○○，其中先由巳○○駕駛車牌
    號碼ＦＡ－六六二一號自用小客車進逼、擦撞甲○○、乙○○二次，繼而改由己○○駕駛該車進逼、擦撞甲○○、乙○○一次，最後迫使甲○○、乙○○不得不
    放開已遭壓制在地之蔡志強，而由巳○○將蔡志強拉進車內搭救得逞，嗣經警循
    線始查悉上情。
二、己○○復承前為自己不法所有之概括犯意及與解堯麟犯意之聯絡，先後為下列竊
    盜及恐嚇取財犯行：
（一）民國（下同）九十年十二月三十一日八時許，在新竹縣新豐鄉○○路九四巷一
      一號前，由解堯麟持客觀上可認為兇器之扳手，己○○在旁把風，共同竊取壬○○所有之車牌號碼Ｔ三－七七三五號自用小客車（內有發卡銀行為台北國際
      商業銀行、卡號為0000000000000000之ＶＩＳＡ信用卡一張
      ）。得手後，復由己○○於九十一年一月二日十四時許，利用壬○○留在車上
      之連絡電話號碼，在苗栗縣竹南運動公園附近，以公用電話撥打電話予壬○○
      ，並恐嚇稱欲領回汽車需匯款新臺幣（下同）五萬元至其指定之人頭帳戶內，
      以此方法向壬○○索取錢財，經討價還價之後，由壬○○匯款三萬元至該帳戶
      ，始在苗栗縣頭份交流道旁尋回上述失竊之小客車。
（二）九十一年一月十五日十五時許，在苗栗縣苗栗市文化中心前，由己○○持其所
      有之機車鑰匙乙支，解堯麟則在旁把風，共同竊取寅○○所有之車牌號碼ＦＮ
      五－一三八號重型機車，得手後供其二人作為代步交通工具。
（三）九十一年一月二十五日中午十二時許，在新竹市○○路○段一一○號前，由解
      堯麟持其所有在客觀上可認為兇器之扳手一支，己○○則在旁把風，共同竊取
      丁○○所有之車牌號碼ＸＳＡ－九三二號重型機車車牌一面，得手後懸掛在前
      述所竊得之機車上，並於二日後即將該面竊來之車牌拆下，丟棄在新竹市○○
      路○段四號前。
（四）九十一年一月二十八日十一時十五分許，由解堯麟持客觀上可為兇器使用之螺
      絲起子二支、扳手一支（均未扣案），破壞新竹市○○路○段五八五號辛○○○住處門鎖後，二人共同侵入該住宅（侵入住宅部分未據告訴），竊得五萬元
      、美金二百餘元、手鍊一只、耳環一對、金戒指三只、項鍊一條、金牌一只及
      台胞證一張、郵局存簿一本、新竹第十信用合作社定存單二張、新竹第三信用
      合作社定存單一張及新竹第三信用合作社存簿一本，得手後將上開行竊工具丟
      棄在現場逃逸。
（五）九十一年一月二十九日二十二時許，在新竹市○○路三○八巷內，由解堯麟持
  客觀上可認為兇器之扳手一支，己○○則在旁把風，共同竊取癸○○所有車牌
      號碼ＹＧＣ－六九○號重型機車車牌一面，得手後懸掛在上開車牌號碼ＦＮ五
      －一三八號贓車上。嗣己○○騎該部贓車搭載解堯麟，於九十一年一月三十一
      日下午二時十五分許，在新竹市○區○○路與勝利路口，為警攔下因而發現上
      情。
三、案經苗栗縣警察局竹南、通霄分局報請臺灣苗栗地方法院檢察署檢察官偵查起訴
    及移送併案審理。
    理      由
一、關於被告己○○竊盜及恐嚇取財部分：
    關於前開事實欄第二項及如附表編號八所示竊盜、恐嚇取財之犯行，迭據上訴人
    即被告（下稱被告）己○○於警訊時、偵查中、原審及本院審理時均坦承不諱，
    核與同案被告蔡志強、戊○○及被告巳○○供述之情節，及證人即共犯解堯麟於
    警訊時及偵查中證述之情節相符；復經被害人壬○○、寅○○、丁○○、辛○○○、癸○○於警訊時指訴明確，並有被害人壬○○、寅○○、丁○○、癸○○出
    具之贓證物認領保管收據（單）影本在卷可參，及被告己○○所有之機車鑰匙一
    把、共犯解堯麟所有之扳手一支扣案可證，足認被告己○○之自白與事實相符，
    被告己○○前述竊盜及恐嚇取財犯行，均堪認定。
二、關於被告巳○○竊盜部分：
    訊據被告巳○○矢口否認有如附表編號八、九所示之竊盜犯行，辯稱：伊固與蔡
    志強、己○○、戊○○同行前往行竊地點，並於己○○及戊○○下手竊取車號Ｒ
    Ｓ－三一○號營業大貨車時，留於蔡志強所駕之車號ＦＡ－六六二一號自用小客
    車內，復於蔡志強、己○○、戊○○進入可富公司行竊時，駕駛蔡志強所有上述
    ＦＡ－六六二一號小客車到谷巴汽車旅館前空地停放，惟伊並不知悉蔡志強、己○○、戊○○三人係欲往行竊，亦未偷發電機，僅係為向蔡志強借車始與蔡志強
    等人同行。如附表八所示偷竊貨車時，因同案被告蔡志強業已告知伊係欲向朋友
    借車，故伊不知該次行為實際上係行竊；於如附表九所示偷竊發電機時，則係為
    向同案被告蔡志強借車，始與蔡志強同行，伊並無竊盜犯意等語。經查同案被告
    蔡志強於九十年八月二十一日十八時警訊時供稱：「我們到達可富公司後，我怕
    別人會看見自小客車，就向巳○○說：『你開我的車到處走走，我做好了打電話
    給你，就馬上來現場載我』」等語（見九十年度偵字第四四九五號偵卷第十六頁
    背面）；又被告己○○於九十年八月二十六日警訊時供稱：「九十年八月十四日
    晚上十一點左右，蔡志強打我手機問我晚上要不要工作賺錢，我說好。隨後我就
    騎乘機車前往蔡志強位於後龍鎮○○里○○鄰○○街二○八號家中商談，我到他
    家後戊○○、巳○○與蔡志強已經在場，小蔡（即蔡志強）就說晚上要去造橋那
    邊偷發電機、還要再到外面再幹一部大台的貨車，之後由蔡志強駕駛ＦＡ－六六
    二一號自小客車載我、戊○○與巳○○共四人找尋貨車目標，回到小蔡家後，他
    們（指蔡志強、戊○○、巳○○）就準備千斤頂、乙炔及一批扳手工具等放入小
    蔡所有自小貨車Ｗ四－九四○六號上，再由戊○○駕該車載巳○○把工具放到後
    龍橋下ＲＳ－三一○號營業大貨車上，我與蔡志強就在家裏等他們回來，等他們
    到了後，我們四人又由蔡志強駕駛ＦＡ－六六二一號自小客車載我們到後龍橋下
    ，由戊○○駕駛ＲＳ－三一○號營業大貨車載巳○○，蔡志強駕駛ＦＡ－六六二
    一號自小客車載我，由蔡志強帶路往造橋可富公司開去，到達後，巳○○就駕駛
    ＦＡ－六六二一號車到谷巴汽車旅館前空地停放把風」等語（見同上偵卷第二十
    頁背面、第二十一頁），被告巳○○於警訊時亦供承：「九十年八月十五日當天
    ，蔡志強、霹仔（即己○○）、發仔（即戊○○）和我一起坐由蔡志強駕駛之Ｆ
    Ａ－六六二一號自小客車，在苗栗市警察局附近（詳細地方我不知道）看見有輛
    大貨車，發仔、霹仔就下車，我和蔡志強在車上等，之後霹仔上車，發仔開了一
    輛大貨車，回後龍鎮，發仔將大貨車放於後龍橋下後回蔡志強家，之後四個人又
    一起到後龍橋下，由發仔開貨車，一直到谷巴汽車旅館，然後我看見發仔用乙炔
    燒鐵門的東西，後發仔將大貨車開進去，蔡志強、霹仔就下車，蔡志強要我別下
    車，把車開到谷巴賓館對面空地，到了四點多，我又把車開到谷巴賓館附近，看
    他們出來沒有」等語（參照同上偵卷第二十三頁背面、第二十四頁）；綜上，足
    見被告巳○○於同案被告蔡志強、戊○○及被告己○○謀議行竊之初、尋找行竊
    目標及竊取車號ＲＳ－三一○號大貨車時均到場，嗣又幫忙準備行竊發電機之工
    具，再於同案被告蔡志強、戊○○及被告己○○進入可富公司行竊時，駕車停放
    於離行竊地點不遠，而隨時可接應該三人之谷巴汽車旅館附近，其固均未著手實
    施竊盜犯罪構成要件之行為，惟難認其無以自己共同犯罪之意思，參與實施犯罪
    構成要件以外之行為而與該三人間無具犯意聯絡（司法院大法官會議議決釋字第
    一○九號解釋意旨參照）。次查，同案被告蔡志強、戊○○及被告己○○所竊得
    之大貨車僅係三人座，若果如被告巳○○所辯伊僅係為借車而不得已隨行等詞，
    則其當可在同案被告蔡志強、戊○○及被告己○○竊得上述ＲＳ－三一○號大貨
    車後，旋即駕駛同案被告蔡志強之ＦＡ－六六二一號自小客車儘速離去，而毋庸
    一直留於谷巴汽車旅館附近，並至同日清晨四點許又察看蔡志強三人是否行竊完
    畢，是其上述所辯，顯不足採。再查，同案被告蔡志強於警訊時亦供稱：伊於到
    達可富公司後要巳○○開車走走，待行竊完畢後再以電話聯絡到場搭載等語，對
    照被告巳○○於警訊時所供稱：蔡志強要伊不要下車，把車開到谷巴賓館對面空
    地等語，再再顯示同案被告蔡志強實係指示被告巳○○切勿脫離整個竊盜共同體
    之運作，而被告巳○○亦實際擔任把風接應之工作無誤。是被告巳○○確有共犯
    如附表編號八、九所示之竊盜犯行，應堪認定。
三、關於被告己○○、巳○○共犯準強盜部分：
    訊據被告己○○固坦承夥同同案被告蔡志強、戊○○及被告巳○○共同竊取發電
    機之事實，惟矢口否認有何於竊盜之後，故意開車衝撞被害人甲○○、乙○○之
    準強盜犯行，辯稱：伊僅係與巳○○共同開車搭救蔡志強之過程中不慎造成被害
    人甲○○、乙○○受傷，並無施強暴脅迫之故意，該被害人等所受傷害係於追捕
    伊等時遭機車壓制所造成，與伊開車之行為無關等語，另訊據被告巳○○固坦承
    有於上述時地與被告己○○共同開車欲搭救蔡志強之事實，惟辯稱：「我沒有和
    蔡志強等三人去偷發電機，我有開車要救蔡志強，我看到他有被人壓制，我開車
    子向蔡志強那邊去，有人用石頭丟我，我就閃，我就回頭（指車子），但第二次
    也沒有救到蔡志強，就換己○○開車，後來有救到蔡志強，我拉他上車的，我當
    時開約七、八十。因被害人等向我丟石塊，我為閃躲才致被害人等受傷，絕非有
    意開車衝撞」等語。經查被害人甲○○於警訊時陳稱：「我身體兩膝、右腳背、
    右前臂多次擦傷，是歹徒駕車連續五次衝撞我所造成，且歹徒行為惡劣並無煞車
    痕跡，開車速度很快的一直朝我們兄弟二人衝撞過來，簡直就是要撞死我兩兄弟
    ，還好我兩兄弟即時跳開才不致於被撞死，但我弟弟右小腿背被撞擊及腳掌被輪
    胎壓過，有相片及醫院診斷書為憑」等語（見九十年度偵字第四四九五號偵查卷
    第二十九頁），嗣於原審審理時陳稱：「當時五點多，我們看到ＦＡ－六六二一
    號的車子衝向我們，我壓著蔡志強，我的左腳有撞到擋土牆，車子擠到我弟弟，
    當時車子沒有停下就調頭回頭再衝撞我們，我們跳開，第一次來的時候，蔡志強
    有說『小偉快點（臺語）』，第三次時，蔡志強已經跑到路的對面，我和我弟弟
    還是去把他壓住，車子又來，我們就閃車子，車子又回頭，蔡志強就被他們硬拉
    上車，那時我好像有拿石頭往車子的擋風玻璃丟，向我們衝撞時車速相當快，他
    整個車子直接朝我們開過來，沒有蛇行或閃躲，因為我們有閃躲，所以只有第一
    次被撞到」等語（見原審九十二年一月六日訊問筆錄第九頁、第十八頁、第十九
    頁）；另被害人乙○○於警訊時亦陳稱：「我與哥哥甲○○有當場圍捕到蔡志強
    ，壓制在地上，但另二名同夥駕駛ＦＡ－六六二一號黑色ＢＭＷ牌自小客車衝撞
    我兄弟二人，我兄弟二人為了自身生命安全，不得已才放手讓蔡志強等人逃離現
    場」等語（見九十年度偵字第四四九五號偵卷第三十二頁背面）；另被告己○○
    於原審審理時亦供稱：「巳○○開第一、二趟時，時速約七、八十公里，快要撞
    到人的時候，就閃開，我不知道他是否有撞到人」等語（見原審九十一年六月二
    十七日訊問筆錄第九頁）；同案被告蔡志強於原審審理時供稱：「被被害人壓制
    時，沒聽到車子輪胎的聲音、煞車的聲音，附近也沒有其他車輛經過」等語（見
    原審九十一年十月三十一日筆錄第八頁），並有被害人二人驗傷診斷書二紙及照
    片二幀在卷可按。被告己○○、巳○○與同案被告蔡志強、戊○○確有共同竊取
    可富公司發電機之犯行，已如前述，被告己○○、巳○○於竊盜後，復駕車衝撞
    被害人甲○○、乙○○，該被告等客觀上有施強暴於上述被害人之行為，主觀上
    則係為脫免竊盜共犯蔡志強之遭逮捕，其等行為該當於刑法第三百二十九條準強
    盜罪之構成要件甚明。至於證人即醫師丑○○於本院所為被害人甲○○、乙○○
    受傷之證言，無法作為有利於被告等之認定；被害人甲○○、乙○○被害之情形
    ，前已供述明確，選任辯護人於本院表示捨棄傳訊，該被害人經本院傳訊未到，
    認無再予傳喚必要；又本案事證已臻明確，本院認無履勘現場及現場模擬表演之
    必要，附此明。被告己○○、巳○○上述準強盜犯行，均堪予認定。
四、按刑法第三百二十一條第一項第三款加重竊盜罪所謂之「兇器」，其種類並無限
    制，凡客觀上足對人之生命、身體、安全構成威脅，具有危險性之兇器均屬之，
    且祇須行竊時攜帶此種具有危險性之兇器為已足，並不以攜帶之初有行兇之意圖
    為必要。螺絲起子為足以殺傷人生命、身體之器械，顯為具有危險性之兇器（最
    高法院七十九年台上字第五二五三號判例意旨參照）。被告等行竊時所持有之起
    子、扳手、乙炔、千斤頂等物在客觀上均可供凶器使用，足以傷害人之生命、身
    體，均屬該款所稱「兇器」。再按刑法第三百二十九條以強盜論，即以強盜罪相
    當條文處罰之意，並非專指以同法第三百二十八條第一項之強盜論，故同法第三
    百三十條所謂犯強盜罪，不僅指自始犯強盜罪而言，即依同法第三百二十九條以
    強盜論者，亦包括之，如此項準強盜有同法第三百二十一條第一項各款情形之一
    ，自應依同法第三百三十條論處（最高法院四十二年度台上字第五二三號判例意
    旨參照）。核被告己○○所為，係犯刑法第三百二十一條第一項第三款、第四款
    之加重竊盜罪（如附表編號八部分）、刑法第三百二十一條第一項第三款之加重
    竊盜罪（事實欄二（一）、（三）、（四）、（五）部分）、刑法第三百二十條
    第一項竊盜罪（事實欄二（二）部分）、刑法第三百四十六條第一項之恐嚇取財
    罪（事實欄二（一）部分）；被告巳○○所為，則係犯刑法第三百二十一條第一
    項第三款、第四款之加重竊盜罪；又被告己○○、巳○○另犯刑法第三百二十九
    條之準強盜罪，而有同法第三百二十一條第一項第二款、第三款、第四款之情形
    ，應依同法第三百三十條第一項之加重強盜罪論處。被告己○○與同案被告蔡志
    強、周志龍等三人間，就如附表編號一所示之竊盜行為；被告己○○、與同案被
    告蔡志強二人間，就如附表編號二所示之竊盜行為；被告己○○與同案被告蔡志
    強、黃三峰、盧文秋等四人間，就如附表編號三所示之竊盜行為；被告己○○與
    同案被告蔡志強、周志龍、解堯麟等四人間，就如附表編號四、五、七所示之竊
    盜行為；被告己○○與同案被告蔡志強、盧秋文、周志龍等四人間，就如附表編
    號六所示之竊盜行為；被告己○○、巳○○與同案被告蔡志強、戊○○等四人，
    就如附表編號八、九所示之竊盜行為；被告己○○與共犯解堯麟二人間，就事實
    欄二所載之竊盜行為與恐嚇取財行為；被告己○○、巳○○二人間，就上述準強
    盜之行為；彼此間均有犯意聯絡及行為分擔，均應各論以共同正犯。按牽連犯與
    連續犯競合，應就所犯之多數罪名，先將其有連續關係者包括的認定以一罪論，
    然後與各連續犯相牽連之犯罪比較輕重，適用刑法第五十五條後段，從較重之牽
    連犯或連續犯處斷；即牽連犯與連續犯競合，以「先連續、後牽連」原則處斷（
    最高法院八十六年度台上字第三三六○號判決意旨參照），是被告己○○所犯上
    開多次竊盜罪，時間緊接，所犯係基本構成要件相同之罪名，顯係基於概括犯意
    反覆為之，為連續犯，應依刑法第五十六條之規定，論以情節較重之刑法第三百
    二十一條第一項第二款、第三款、第四款之結夥三人以上攜帶兇器毀壞安全設備
    竊盜之一罪；又被告己○○所犯上揭刑法第三百二十一條第一項二款、第三款、
    第四款之結夥三人以上攜帶兇器毀壞安全設備竊盜罪，與刑法第三百四十六條第
    一項之恐嚇取財罪間，有方法、結果之牽連關係，應依刑法第五十五條後段之規
    定，從一重之刑法第三百四十六條第一項之恐嚇取財罪處斷。再被告己○○所犯
    恐嚇取財罪與準強盜罪間；被告巳○○所犯竊盜罪及準強盜罪間；均犯意各別，
    構成要件互殊，應均予分論併罰。復按行為後法律有變更者，適用裁判時之法律
    ，但裁判前之法律有利於行為人者，適用最有利於行為人之法律，刑法第二條第
    一項定有明文，本件被告己○○、巳○○於行為時之刑法第三百三十條尚未修正
    ，惟於行為後之九十一年二月一日，該條第一項法定刑業經修正為處七年以上有
    期徒刑之罪，比較新舊法，以舊法有利於行為人，故依刑法第二條第一項但書規
    定，應以舊法處斷。原審適用刑法第二條第一項但書、第二十八條、第五十六條
    、第三百二十一條第一項第二款、第三款、第四款、第三百二十九條、第三百四
    十六條第一項、第五十五條、第五十一條第五款、第三十八條第一項第二款、修
    正前刑法第三百三十條第一項，罰金罰鍰提高標準條例第一條前段之規定，爰審
    酌被告等犯罪之動機、目的、手段，竊盜之次數，犯罪所生之危害均非輕微及被
    告己○○於犯後供承部分犯行等一切情狀，分別量處被告己○○恐嚇取財罪有期
    徒刑肆年陸月，準強盜罪有期徒刑陸年，被告巳○○竊盜罪有期徒刑捌月，準強
    盜罪有期徒刑陸年，並就被告己○○、巳○○所宣告有期徒刑部分，分別依序定
    其應執行之刑為有期徒刑拾年、陸年。扣案之被告己○○所有之機車鑰匙一支、
    共犯解堯麟所有之扳手一支，均係渠等所有，且供行竊犯罪所用之物乙節，業據
    被告己○○供承在卷，應依刑法第三十八條第一項第二款之規定併予宣告沒收。
    至於被告等其餘行竊工具，因未經扣案，為避免將來執行之困難，爰不另為沒收
    之諭知，附此敘明。原審認事、用法及量刑，並無不當，被告己○○上訴意旨否
    認有準強盜犯行，被告巳○○上訴意旨否認有竊盜及準強盜犯行，均指摘原判決
    關於被告等部分不當，皆為無理由，應予駁回。
五、據上論斷，應依刑事訴訟法第三百六十八條，判決如主文。
本案經檢察官丙○○到庭執行職務。
中      華      民      國      九十二     年    十一     月   二十五   日
                                臺灣高等法院臺中分院刑事第九庭
                                      審判長法  官  陳  筱  珮
                                            法  官  趙  春  碧
                                            法  官  吳  重  政
右正本證明與原本無異。
一、關於竊盜罪及恐嚇取財罪部分，不得上訴。
二、關於準強盜罪部分，得上訴。
如不服本判決應於收受送達後十日內向本院提出上訴書狀，其未敘述上訴之理由者並
得於提起上訴後十日內向本院補提理由書（均須按他造當事人之人數附繕本）。
                                            書記官  林  育  德
中      華      民      國      九十二     年    十一     月   二十五   日
附錄：
刑法第三百二十一條第一項第一款、第二款、第三款：
犯竊盜罪而有左列情形之一者，處六月以上、五年以下有期徒刑：
二  毀越門扇、牆垣或其他安全設備而犯之者。
三  攜帶兇器而犯之者。
四  結夥三人以上而犯之者。
刑法第三百二十九條：
竊盜或搶奪，因防護贓物、脫免逮捕或湮滅罪證，而當場施以強暴脅迫者，以強盜罪
論。
刑法第三百四十六條第一項：
意圖為自己或第三人不法之所有，以恐嚇使人將本人或第三人之物交付者，處六月以
上五年以下有期徒刑，得併科一千元以下罰金。
修正前刑法第三百三十條第一項：
犯強盜罪而有第三百二十一條第一項各款情形之一者，處五年以上有期徒刑。
                                                                        Ｒ
 附表：
┌──┬────┬──────┬────────────────────┬────┬────────┬──────┐
│編號│犯罪時間│犯 罪 地 點 │    犯        罪        方        法    │被 害 人│ 所  得  財  物 │所 犯 法 條 │
├──┼────┼──────┼────────────────────┼────┼────────┼──────┤
│一  │九十年五│苗栗縣頭份鎮│蔡志強、己○○、周志龍駕車將被害人之工程│辰○○  │工程用風車一輛（│刑法第三百二│
│    │月中旬約│永和山水庫感│用風車一輛綁於車後拖至苗栗縣後龍鎮南龍里│        │全新時價值新臺幣│十一條第一項│
│    │三、四時│恩亭前      │十八鄰二二八之六號前置放，伺機尋求買主售│        │約一百萬元，公訴│第四款      │
│    │        │            │出                                      │        │人誤為空氣壓縮機│            │
│    │        │            │（結夥三人）                            │        │）              │            │
├──┼────┼──────┼────────────────────┼────┼────────┼──────┤
│二  │九十年五│新竹市○○路│蔡志強駕駛其所有之ＦＡ－六六二一號自用小│何添湧  │ＲＣ－五八一號、│刑法第三百二│
│    │月三十一│一段一○四號│客車搭載己○○，持自備磨平之扳手啟動車輛│        │引擎號碼四Ｄ三一│十一條第一項│
│    │日七時許│            │竊車得手                                │        │Ｍ○二四六九號自│第三款      │
│    │        │            │（攜帶兇器）                            │        │用大貨車        │            │
├──┼────┼──────┼────────────────────┼────┼────────┼──────┤
│三  │九十年五│苗栗縣銅鑼鄉│蔡志強駕駛其所有之ＦＡ－六六二一號自用小│卯○○  │輸送帶馬達六個、│刑法第三百二│
│    │月三十一│興隆村五鄰五│客車搭載黃三峰，己○○駕駛竊得之ＲＣ－五│        │抽水馬達一個    │十一條第一項│
│    │日十三時│十四之四號  │八一號自用大貨車搭載盧文秋，嗣並利用ＲＣ│        │                │第四款      │
│    │許      │            │－五八一號自用大貨車上之吊桿吊取被害人之│        │                │            │
│    │        │            │馬達，得手後售得五千零二十八元朋分花用  │        │                │            │
│    │        │            │（結夥三人）             │        │                │            │
├──┼────┼──────┼────────────────────┼────┼────────┼──────┤
│四  │九十年六│苗栗縣竹南鎮│蔡志強、己○○、周志龍、解堯麟駕車至苗栗│庚○○  │三菱牌發電機一台│刑法第三百二│
│    │月一日五│公園路馬爾地│縣竹南鎮○○路馬爾地夫酒店前，徒手竊取發│        │                │十一條第一項│
│    │時許    │夫酒店前    │電機，得手後以五萬五千元之價格售予彭賢炎│        │                │第四款      │
│    │        │            │，並朋分花用                            │        │                │            │
│    │        │            │（結夥三人以上）                        │        │                │            │
├──┼────┼──────┼────────────────────┼────┼────────┼──────┤
│五  │九十年六│新竹市○○路│蔡志強、己○○、周志龍、解堯麟四人結夥竊│湘程股份│Ｆ三－五四五號、│刑法第三百二│
│    │月四日五│一一○五號  │車，由解堯麟持磨平之六角扳手（己○○所有│有限公司│引擎號碼六Ｄ二二│十一條第一項│
│    │時三十分│            │）破壞大貨車之引擎鎖頭後發動，嗣由己○○│        │二六九四二一號營│第三、四款  │
│    │許      │            │駕竊得車輛至蔡志強家附近停放            │        │業大貨車        │            │
│    │        │            │（攜帶兇器、結夥三人以上）              │        │                │            │
├──┼────┼──────┼────────────────────┼────┼────────┼──────┤
│六  │九十年六│苗栗縣銅鑼鄉│蔡志強駕駛其所有之ＦＡ－六六二一號自用小│卯○○  │磨石機一台      │刑法第三百二│
│    │月四日十│興隆村五鄰五│客車搭載盧文秋，周志龍、己○○駕駛竊得之│        │                │十一條第一項│
│    │三時許  │十四之四號  │Ｆ三－五四五號營業用大貨車搭載解堯麟，由│        │                │第四款      │
│    │        │            │蔡志強操作Ｆ三－五四五號車上吊桿，己○○│        │                │            │
│    │        │            │及盧文秋綁好磨石機，周志龍、解堯麟負責把│        │                │            │
│    │        │            │風                                      │        │                │            │
│    │        │            │（結夥三人以上）                        │        │                │            │
├──┼────┼──────┼────────────────────┼────┼────────┼──────┤
│七  │九十年七│新竹縣湖口鄉│蔡志強、己○○、周志龍、解堯麟四人駕車至│未○○  │發電機一台      │刑法第三百二│
│    │月一日一│工業區台一線│前開地點，徒手竊取發電機，得手後由解堯麟│        │                │十一條第一項│
│    │時許    │公路加油站後│以五萬五千元價格售予彭賢炎，得款朋分花用│        │                │第四款      │
│    │        │空地        │（結夥三人以上）                        │        │                │            │
├──┼────┼──────┼────────────────────┼────┼────────┼──────┤
│八  │九十年八│苗栗市勝利里│蔡志強、己○○、戊○○、巳○○四人夥同至│午○○  │ＲＳ－三一○號、│刑法第三百二│
│    │月十五日│國福路五號對│苗栗市○○里○○路五號對面竊車，由己○○│        │引擎號碼四Ｄ三一│十一條第一項│
│    │一時許  │面          │持磨過之六角扳手下手竊車，蔡志強、巳○○│        │Ｔ○○二四六七號│第三款、第四│
│    │        │            │留於ＦＡ－六六二一號車內接應，戊○○則負│        │自用大貨車      │款          │
│    │        │            │責把風並將竊得車輛開走                  │        │                │            │
│    │        │            │（攜帶兇器、結夥三人以上）              │        │                │            │
├──┼────┼──────┼────────────────────┼────┼────────┼──────┤
│九  │九十年八│苗栗縣造橋鄉│蔡志強、己○○、戊○○、巳○○四人先於蔡│可富營造│發電機一台      │刑法第三百二│
│    │月十五日│造橋村十二鄰│志強家中取得乙炔、千斤頂及扳手等工具，再│股份有限│                │十一條第一項│
│    │五時三十│一號旁      │分別駕駛蔡志強所有之ＦＡ－六二二一號自用│公司    │                │第二款、第三│
│    │分許    │            │小客車及竊得之ＲＳ－三一○號大貨車苗栗縣│        │                │款、第四款  │
│    │        │            │造橋鄉造橋村十二鄰一號旁，由蔡志強、李霹│        │                │            │
│    │        │            │澧、戊○○三人持工具下手行竊，巳○○駕Ｆ│        │                │            │
│    │        │            │Ａ－六二二一號自用小客車至谷巴賓館對面空│        │                │            │
│    │        │            │地把風，由戊○○持乙炔切開該工廠之鐵門鎖│        │                │            │
│    │        │            │安全設備，蔡志強、己○○持扳手旋開鎖住發│        │                │            │
│    │        │            │電機之螺絲，三人再合力將發電機拖上大貨車│        │                │         │
│    │        │            │而竊取得手                              │        │                │            │
│    │        │            │（攜帶兇器、毀壞安全設備、結夥三人以上）│        │                │            │
└──┴────┴──────┴────────────────────┴────┴────────┴──────┘
                                                                    Ｒ


司法院資訊處製作；財團法人民間司法改革基金會備份。
